

# Bertha Teófila Guzmán Arangurí

## **OUIMICA FARMACEUTICA Y LICENCIADA EN EDUCACIÓN**

#### **EXPERIENCIA PROFESIONAL**

- **IESTP "TRUJILLO" DOCENTE** Marzo 2006 – actualidad
- **IESTP "TRUJILLO" JEFE DE UNIDAD ACADEMICO** Marzo - Diciembre 2023
- IESTP "TRUJILLO" COORDINADOR DEL ÁREA ACADEMICA **DE LABORATORIO CLINICO** Enero 2018 – Diciembre 2022
- IESTP "TRUJILLO" JEFE DE SECRETARIA DOCENTE Enero 2014 – Diciembre 2014
- **IESTP "TRUJILLO" GESTOR ACADEMICO** Marzo 2009 - Diciembre 2013
- LABORATORIO GUZMALAB- ANALISTA BIOQUÍMICO Enero 2022-Actualidad

#### **CURSOS DE CPACITACIÓN**

- ASISTENCIA TECNICA EN PROGRAMACION CURRICULAR Y **EVALUACIÓN POR COMPETENCIAS** Instituto de Educación Superior Tecnológico Público "CEFOP LA LIBERTAD"
  - 24 de Noviembre del 2023
- PLANES DE ESTUDIOS POR COMPETENCIAS: CONCEPTOS INICIALES Ministerio de Educación
  - 04 de Agosto al 21 de Setiembre del 2023
- PROGRAMA DE FORTALECIMIENTO DE **GESTION** LA ADMINISTRATIVA DE LOS IEST / IES PUBLICOS **PMESUT** 
  - 18 de Agosto del 2022
- LICENCIAMIENTO CONDICIONES BÁSICAS DE CALIDAD EN LOS IEST Unidad de Formación Continua del Instituto de Educación Superior Huando, Huaral
  - 28 de Mayo del 2021
- APRENDIZAJE DE CALIDAD (FORMACIÓN DUAL) Gerencia Regional de Educación La Libertad 07 de Noviembre del 2019

#### PERFIL PROFESIONAL

Profesional egresada de la Universidad Nacional de Trujillo con 30 años de experiencia en el sector educativo en docencia superior y el rubro especialidad analista farmacéutico con de bioquímico. Con capacidad de gestión y con adaptabilidad a todo nivel en el aspecto laboral.

#### CONTACTO



Email: guzmanarangurib@iestp-trujillo.edu.pe

## **EDUCACIÓN**

- QUÍMICO FARMACEUTICO Universidad Nacional de Trujillo
- LICENCIADA EN EDUCACIÓN: CIENCIAS NATURALES (BIOLOGÍA, QUÍMICA Y FÍSICA) Universidad Nacional de Trujillo
- DOCTORA EN FARMACIA Y BIOQUIMICA Universidad Nacional de Trujillo
- MAESTRIA EN EDUCACIÓN CON MENCIÓN EN DOCENCIA Y GESTIÓN EDUCATIVA Universidad Cesar Vallejo

### DIPLOMADOS /ESPECIALIZACIÓN

- Diplomado de Especialización en Laboratorio Clínico - UNT
- Diplomatura en Post Grado de Especialización Gestión Pública y Políticas Públicas - Instituto de Emprendedores Administrativos y Servidores Gubernamentales
- Constancia de Egresado de Estudios de Tecnología Educativa, Mención: Administración y Gerencia Administrativa - UNT

## **IDIOMAS**

- Inglés: Intermedio
- Portugués: Intermedio